臺灣彰化地方法院刑事判決             100年度易字第1239號
公  訴  人  臺灣彰化地方法院檢察署檢察官
被      告  蔣進輝
上列被告因傷害案件，經檢察官聲請以簡易判決處刑（100年度
偵字第4814號），本院認為不宜以簡易判決處刑，改依通常程序
審理，判決如下：
    主  文
本件公訴不受理。
    理  由
一、本件公訴意旨如附件聲請簡易判決處刑書所載。
二、按告訴乃論之罪，告訴人於第一審辯論終結前得撤回其告訴
    ，又告訴經撤回者，應諭知不受理之判決，刑事訴訟法第
    238 條第1 項、第303 條第3 款定有明文。
三、經查，被告蔣進輝經公訴人以刑法第277 條第1 項之普通傷
    害罪提起公訴，依同法第287 條前段規定，係屬告訴乃論之
    罪，茲據告訴人鄭弘錡於第一審辯論終結前之100 年10月18
    日，具狀撤回對被告蔣進輝之傷害告訴，有本院調解程序筆
    錄、刑事撤回告訴狀各1 紙附卷可稽，揆諸前揭說明，爰不
    經言詞辯論，逕諭知不受理之判決。
據上論斷，應依刑事訴訟法第第303條第3款、第307條，判決如
主文。
中    華    民    國   100    年    11    月    18    日
                  刑事第七庭    法   官 汪曉君
以上正本證明與原本無異。
如不服本判決應於收受判決後10日內向本院提出上訴書狀，並應
敘述具體理由；其未敘述上訴理由者，應於上訴期間屆滿後20日
內向本院補提理由書（均須按他造當事人之人數附繕本）「切勿
逕送上級法院」。
告訴人或被害人對於判決如有不服具備理由請求檢察官上訴者，
其上訴期間之計算係以檢察官收受判決正本之日期為準。
中    華    民    國   100    年    11    月    18    日
                                書記官  陳品潔
附件：臺灣彰化地方法院檢察署檢察官100年度偵字第4814號聲
      請簡易判決處刑書
附件
臺灣彰化地方法院檢察署檢察官聲請簡易判決處刑書
                                      100年度偵字第4814號
     被      告  蔣進輝
 上列被告因傷害案件，業經偵查終結，認為宜聲請以簡易判決處
 刑，茲將犯罪事實及證據並所犯法條分敘如下：
         犯  罪  事  實
 一、蔣進輝於民國100年1月19日21時許，酒後復至陳建名（綽號
     「阿俊」，另為不起訴處分）、曾鳳珠共同經營之彰化縣彰
     化市○○路與仁愛路旁「仁愛啤酒屋」繼續飲酒，席間與姓
     名年籍不詳之客人發生口角後，經陳建名勸告而離去。不料
     ，蔣進輝返家後心有不甘，竟基於傷害之犯意，於同日23時
     15分許，持其所有之菜刀1 把，返回「仁愛啤酒屋」，旋持
     刀砍向在場消費之客人鄭弘錡（另為不起訴處分），致鄭弘
     錡受有臉部開放性傷口（兩處共計5.5 公分）及頭皮開放性
     傷口（1.5 公分）等傷害。而陳建名及多位姓名年籍不詳之
     客人見狀，為避免蔣進輝繼續傷人，隨即共同趨前壓制蔣進
     輝及奪取菜刀丟棄。嗣警據報前往處理，在「仁愛啤酒屋」
     對面之鐵皮圍籬空地內，扣得菜刀1把。
 二、案經鄭弘錡訴由彰化縣警察局彰化分局報告偵辦。
         證  據  並  所  犯  法  條
 一、訊據被告蔣進輝對於上述時地酒後與人發生糾紛之事雖坦承
     不諱，惟矢口否認有傷害犯行，辯稱：其先遭人圍毆，係為
     防衛而反擊，不清楚是否有傷到人云云。惟查：上述犯罪事
     實，業據告訴人鄭弘錡指訴歷歷，核與目擊證人陳建名、曾
     鳳珠、楊靜慧、湯開屏及承辦警員王韋盛證述之情節相符，
     並有告訴人之診斷書、菜刀照片、證人楊靜慧之行動電話門
     號撥打119、110之通聯紀錄及彰化縣警察局受理各類案件紀
     錄表各1 紙附卷可稽。故被告所辯，不值採信。此外，尚有
     菜刀1把扣案可憑。被告罪嫌堪予認定。
 二、核被告所為，係犯刑法第277條第1項之傷害罪嫌。又扣案之
     菜刀係供傷害所用之物且屬被告所有，請依刑法第38 條第3
     項、第1項第2款規定宣告沒收。
 三、依刑事訴訟法第451條第1項聲請逕以簡易判決處刑。
     此    致
 臺灣彰化地方法院
 中    華    民    國   100    年    8     月    29    日
                               檢  察  官  賴 政 安
 本件正本證明與原本無異
 中    華    民    國   100    年    9     月    2     日
                               書  記  官  張 美 雪
 附    錄：
 中華民國刑法第277條第1項
 （普通傷害罪）
 傷害人之身體或健康者，處 3 年以下有期徒刑、拘役或 1 千元
 以下罰金。